臺灣高等法院花蓮分院民事裁定　　　　　　　　　　 九十三年度家抗字第一號
　　抗　告　人　乙○○
　　代　理　人　劉效穆
右抗告人因聲明繼承甲○○遺產事件，對於臺灣花蓮地方法院中華民國九十二年十一
月二十八日九十二年聲繼字第七五號所為裁定提起抗告，本院裁定如左：
    主    文
抗告駁回。
抗告費用由抗告人負擔。
    理    由
一、抗告意旨略以：抗告人確為被繼承人甲○○之繼承人，除於原審法院提出之証據
　　外，另被繼承人前半生之經歷，有同時從軍之同鄉袍澤吳繼富之書信及該被繼承
　　人於生前由其好友吳繼富所寄給家人之單身照可資以佐証，同時聲明書業已經大
　　陸相關單位及臺灣海峽交流基金會公証，非屬個人之敘述。更見其真實性；此外
　　，關於死亡証明書，雖是國軍花蓮總醫院所簽發，惟該玉里榮民醫院為行政院國
　　軍官兵退除役輔導委員會專責精神病科之醫院，如遇有其他重病尚得轉由他院為
　　醫療，而被繼承人甲○○為長期精神病患住院者，故死亡証明書由他院簽發發實
　　屬有因，且由該文書上所蓋之公印文，其所屬者為退輔會之單位，並有玉里榮民
　　醫院之社工室代寫之書信一封可佐，且可經由法院行文至該醫院之喪葬會議紀錄
　　即可知悉等語。
二、原裁定則略以：就被繼承人甲○○之戶籍謄本與抗告人所提出之公証書中所載之
    被繼承人之出生日期與父母並非一致，自應以我國戶籍記載為依據，不能單憑抗
    告人之聲明書即推翻我國公文書之效力，且該被繼承人係於國軍花蓮總醫院過世
    ，非為抗告人所述之玉里榮民醫院，此等皆不能証明抗告人即為該被繼承人之法
    定繼承人，故抗告人於原裁定法院之聲請顯不合法等語。
三、經查，本件聲明繼承事件，就抗告人所提出之相關証據，皆不足以証明其主張之
    事實，此有原裁定所審認，且縱使抗告人所提出之公証書經海基會所為之公証，
    該會亦僅係証明大陸地區所發之公文書為真正，並無確定抗告人是否果為被繼承
    人甲○○繼承人之實體效力，至於抗告人於本院所提之相關証據諸如被繼承人好
　　友吳繼富之書信、社工員代寫之書信等，亦尚不足以証明其為甲○○繼承人之事
　　實。又本件聲明繼承事件，性質上屬非訟事件，法院並不審酌實體事由，抗告人
    對於實體事項如有爭執，應於臺灣地區與大陸地區人民關係條例六十六條第一項
    之期間內，另依法訴訟。
四、綜上所述，原法院因而駁回抗告之聲請，尚無不合，抗告人仍執前詞指摘原裁定
　　，顯無理由，應予駁回。
據上論結，依非訴事件法第二十八條、民事訴訟法第四百九十二條第一項、第七十八
條之規定，裁定如主文。
中　　　華　　　民　　　國　　九十三　　年　　　二　　　月　　　十　　　日
　　 　　　　　　　　　　　　　　　　　　　審判長法官　謝　志　揚
　　　　　　　　　　　　　　　　　　　　　 　　　法官　莊　謙　崇
                                          　     法官  陳　淑　媛
右正本係照原本作成。
本件不得再抗告。
　　　　　　　　　　　　　　　　　　　　　 法院書記官　邱　廣　譽
中　　　華　　　民　　　國　　九十三　　年　　　二　　　月　　 十一 　　日
